臺灣宜蘭地方法院刑事判決　　　　　　　 95年度訴字第165號
公　訴　人　臺灣宜蘭地方法院檢察署檢察官
被　　　告　戊○○
選任辯護人　曾威龍律師
被　　　告　乙○○原名李碧霞.
選任辯護人　李秋銘律師
　　　　　　黃金亮律師
被　　　告　甲○○
　　　　　　　　　　（現於內政部入出國暨移民署收容事務大
　　　　　　丁○○
　　　　　　　　　　（現於內政部入出國暨移民署收容事務大
上二人共同
指定辯護人　公設辯護人　丙○○
上列被告因違反臺灣地區與大陸地區人民關係條例等案件，經檢
察官提起公訴（95年度偵字第167號），及移送併辦（臺灣桃園
地方法院檢察署：96年度偵字第7030號）本院判決如下：
    主  文
戊○○共同意圖營利，違反不得使大陸地區人民非法進入臺灣地
區之規定，處有期徒刑參年陸月，減為有期徒刑壹年玖月。如附
表所示偽造之署押均沒收。
甲○○共同意圖營利，違反不得使大陸地區人民非法進入臺灣地
區之規定，處有期徒刑參年貳月，減為有期徒刑壹年柒月。如附
表所示偽造之署押均沒收。
乙○○、丁○○均無罪。
    事  實
一、戊○○、甲○○及綽號「蠻牛」與真實姓名年籍不詳之成年
    男子共同基於意圖營利使大陸地區人民非法進入臺灣地區之
    犯意聯絡，明知「順益66漁船」船主林賜福並未申請雇用大
    陸地區人民張伏城來台擔任大陸漁工，竟共同基於行使偽造
    私文書及使公務員登載不實之概括犯意聯絡，未經林賜福之
    同意，利用林賜福前委託戊○○辦理大陸漁工來台事宜所留
    之證件及印章，由戊○○、甲○○經綽號蠻牛之成年男子取
    得張伏城之年籍資料後，再委由不知情之乙○○於民國94年
    10 月28日，在「順益66漁船（CT4- 2012）船主境外僱用大
    陸船員接駁進入境內水域申請書」上，偽造林賜福之簽名並
    盜蓋林賜福之印章後，持向宜蘭縣頭城區漁會及宜蘭縣政府
    農業局漁業課申請核准以行使，使不知情之宜蘭縣頭城區漁
    會承辦人員將張伏城之資料登載入電腦內，並由不知情之宜
    蘭縣政府農業局漁業課承辦人員將張伏城之核准資料登載上
    傳至漁業管理系統後，由宜蘭縣政府發文予宜蘭縣頭城鎮漁
    會，再由宜蘭縣頭城鎮漁會將核准資料交予戊○○，足以生
    損害於林賜福及漁業管理機關對於大陸地區入境之漁工管理
    之正確性。戊○○與甲○○、綽號蠻牛與真實姓名年籍不詳
    之成年男子又承前行使偽造私文書及使公務員登載不實之概
    括犯意聯絡，明知「金長興13號」漁船船主辛○○所委託申
    請僱用之大陸漁工劉維章已核准入境，竟於94年11月7日，
    在「金長興13號漁船（CT2-4454）船主境外僱用大陸船員接
    駁進入境內水域申請書」上，變更原大陸船員姓名「劉維章
    」為「邱慶章」後，偽造辛○○之簽名及盜蓋辛○○之印章
    印文各一枚，以辛○○之名義申請，委由不知情之乙○○持
    向宜蘭縣頭城鎮漁會及宜蘭縣政府農業局漁業課行使，以上
    開方式，使不知情之宜蘭縣頭城鎮漁會及宜蘭縣政府農業局
    漁業課將不實之資料登載於電腦上，足以生損害於辛○○及
    漁業管理機關對於大陸地區入境之漁工管理之正確性。嗣於
    94 年11月24日晚間，大陸地區人民子○○、庚○○自福建
    省惠安縣崇武鎮附近出發，搭乘不詳船名之漁船來臺，並於
    94年11月26日上午6時許，在梗枋漁港安檢所，以上開「張
    伏城」及「邱慶章」之身分報關上岸，而使大陸地區人民子
    ○○、庚○○進入臺灣地區，並於同日上午11時許，由甲○○負責連絡庚○○之姐何永琴前來接人，再由甲○○負責將
    庚○○、子○○帶離岸置處所，交予何永琴帶離，並收取每
    人新臺幣（下同）14,500元之代價。嗣庚○○、子○○離開
    梗枋漁港後，戊○○再報警稱大陸漁工自岸置處所脫逃，於
    94年11月26日在臺北縣坪林茶葉博物館停車場前為警查獲何
    永琴、庚○○及子○○3人。戊○○復冒用林賜福之名義，
    於94年12月28日，在取消僱用之「說明書」上偽造林賜福之
    署押及盜蓋林賜福之印章後，持向宜蘭縣頭城區漁會行使，
    足以生損害於林賜福及漁業管理機關對於漁工管理之正確性
    。
二、案經行政院海岸巡防署中部地區巡防局報請臺灣宜蘭地方法
    院檢察署檢察官偵查起訴。
    理  由
壹、有罪部分：
一、訊據被告戊○○、甲○○固坦承有於上開時地以林賜福、辛○○之名義，申請大陸地區人民張伏城、邱慶章進入臺灣地
    區等情不諱，惟矢口否認有何意圖營利使大陸地區人民非法
    進入臺灣地區、行使偽造私文書及使公務員登載不實之犯行
    ，被告戊○○辯稱：我是受林賜福、辛○○委託辦理，資料
    是蠻牛給我的，我不知道資料是假的云云；被告甲○○辯稱
    ：蠻牛當初是說他的親戚要過來跑船，資料是蠻牛給我的，
    我不知道資料是假的，直到我在臺灣接到人蠻牛才打電話告
    訴我資料是假的云云。經查：
（一）上開事實，業據證人丑○○、辛○○、癸○○、壬○○、
      庚○○、子○○、林秀玲、林賜福分於偵查及本院審理時
      結證證述明確，並有搜索扣押筆錄、通訊監察書、通訊監
      察譯文、雙向通聯紀錄、僱傭契約書、船主僱用大陸船員
      異動申請書、大陸船員離船通報書、船主僱用大陸船員接
      駁進入境內水域申請書、大陸漁工身份證、取消僱傭說明
      書、宜蘭縣政府94年11月1日府農漁字第0940138913號函
      、行政院農業委員會95年1月25日農漁字第0951320134號
      函、非法入境大陸地區人民清查表、大陸船員受僱查詢資
      料等件在卷可稽，自堪信為真實。
（二）被告戊○○、甲○○雖於本院審理時均改口否認知悉申請
      來臺之大陸地區人民張伏城、邱慶章係偽造之身份資料，
      且否認有意圖營利使大陸地區人民非法進入臺灣地區之犯
      行云云，然查被告戊○○前於偵查中即已自承：「林賜福
      及辛○○這次沒有授權給我使用他們的名義去申請......
      我的確知道以假名邱慶章、張伏城來臺的兩名大陸人確實
      要脫逃，我雖然答應甲○○做，但事後我有報警」等語在
      卷（見95年度偵字第167號卷一第120、121頁筆錄），核
      與同案被告甲○○於偵查中所陳：「我確實有幫邱慶章、
      張伏城二人偷渡，本來真正的張伏城確實有要過來臺灣擔
      任漁工，但真正張伏城在大陸家中有工作，就決定不過來
      臺灣擔任漁工，我、戊○○與蠻牛都知道...... 劉維章
      的申請單被蠻牛改為邱慶章，事後蠻牛有告訴我他有改劉
      維章姓名，戊○○應該知道，因為單子是由戊○○要去辦
      理手續的」等語（見95年度偵字第167號卷一第135、136
      頁筆錄）均相符合，自堪信被告戊○○及甲○○於偵查中
      所述為真實。且證人癸○○於偵查中具結證稱：「張伏城
      我並沒有申請」等語（見95年度偵字第167號卷二第41頁
      筆錄），證人辛○○於本院審理時證稱：「今年沒有委託
      被告戊○○辦理仲介大陸漁工，94年間我是委託另外一位
      船長幫我辦理，94年間有僱用大陸漁工，但不是委託戊○○幫我仲介」等語（見本院卷一第193頁筆錄），故依證
      人癸○○、辛○○之證述，可知證人癸○○、辛○○均未
      委託被告戊○○代為辦理「張伏城」、「邱慶章」二人來
      台甚明。況申請邱慶章來台之「船主僱用大陸船員接駁進
      入境內水域申請書」係由「劉維章」之申請書加以變更，
      則被告戊○○、甲○○均明知所申請之劉維章前已入台，
      竟又持該申請書變更為邱慶章後提出申請，被告戊○○、
      甲○○自不可能不知該申請之資料為偽造無誤。參以被告
      戊○○、甲○○申請庚○○、子○○來台後，不僅未將其
      等2人帶至申請之船主處工作，反而聯絡庚○○之姊姊欲
      帶同庚○○離開，更與申請大陸地區人民來台擔任漁工之
      目的有違，由此更可知被告戊○○、甲○○實有非法使大
      陸地區人民進入臺灣地區之意圖甚明。
（三）綜上，被告戊○○、甲○○明知未經林賜福、辛○○之同
      意，即偽造其名義申請「張伏城」、「邱慶章」來台，並
      使負責辦理大陸漁工來台之公務員登載於公文書上，並向
      非法來台之漁工每人收取14,500元之報酬，使庚○○、子
      ○○非法進入臺灣地區，故被告戊○○、甲○○意圖營利
      ，違反使大陸人民非法進入臺灣地區之規定及行使偽造私
      文書、使公務員登載不實之犯行均堪以認定，應依法論科
      。
二、查被告行為後，前於94年2月2日修正公布之刑法，已自95年
    7月1日起施行，修正後刑法第2條之規定，乃係關於新舊法
    比較適用之準據法，其本身無關行為可罰性要件之變更，故
    於95年7月1日刑法修正施行後，如有涉及比較新舊法之問題
    ，即應逕依修正後刑法第2條第1項規定，為「從舊從輕」之
    比較（最高法院95年度第8次刑事庭會議決議意旨參照）
    。經查：
（一）修正後刑法第28條關於成立共同正犯之標準，將原來共同
      正犯之共同「實施」犯罪，改為共同「實行」犯罪，剔除
      完全未參與犯罪相關行為之「實行」的「陰謀共同正犯」
      及「預備共同正犯」，是修正後之共同正犯之可罰性要件
      之範圍業已限縮。而本案被告之犯行非屬陰謀、預備共同
      正犯，不生利或不利於被告之問題。
（二）刑法第56條連續犯之規定業經刪除，則被告之數犯罪行為
      ，應予分論併罰。此刪除雖非犯罪構成要件之變更，但顯
      已影響行為人刑罰之法律效果，自屬法律有變更，依新法
      第2條第1項規定，比較新、舊法結果，仍應適用較有利於
      被告之行為時法律即舊法論以連續犯。
（三）刑法第55條關於牽連犯之規定業經刪除，則被告所犯各罪
      ，應予分論併罰。比較新、舊法結果，適用被告行為時之
      法律即修正前刑法第55條牽連犯之規定，較有利於被告。
（四）綜合上述各條文修正前後之比較後，適用修正後之刑法及
      刑法施行法等相關法律規定並未對被告更為有利，揆諸前
      揭刑法第2條第1項前段規定，即應一體適用修正前之刑法
      。
三、按被告戊○○明知不實之事項而虛偽填載「船主境外僱用大
    陸船員接駁進入境內水域申請書」、取消僱用「說明書」，
    交付漁業管理機關，經由承辦公務員收受，陸續為相關事項
    形式上審核、記載，並將之登載於電腦及相關公務員執掌上
    審核相關事項結果所作成之公文書，並據以核准，故核被告
    戊○○、甲○○所為，均係違反臺灣地區與大陸地區人民關
    係條例第79第2項意圖營利，使大陸地區人民非法進入臺灣
    地區罪、刑法第216條、第210條之行使偽造私文書罪及刑法
    第214條之使公務員登載不實罪。被告戊○○、甲○○與綽
    號蠻牛及真實姓名年籍不詳之成年男子間，就上開犯行，有
    犯意之聯絡及行為之分擔，皆為共同正犯。被告戊○○利用
    不知情之乙○○送件，係間接正犯。被告盜用林賜福、辛○○之印章蓋用印文及偽造簽名之行為，係偽造私文書之部分
    行為；其偽造私文書後進而持以行使，該偽造之低度行為為
    行使之高度行為所吸收，均不另論罪。被告先後多次行使偽
    造私文書及使公務員登載不實之犯行，分別係時間緊接，犯
    意概括，所犯構成要件相同，應依修正前刑法第56條之規定
    論以一罪，並依法加重其刑。被告所犯意圖營利使大陸地區
    人民非法進入臺灣地區、連續行使偽造私文書罪及連續使公
    務員登載不實罪間有方法結果之牽連關係，依修正前刑法第
    55條後段之規定，應從一重之意圖營利使大陸地區人民非法
    進入臺灣地區罪論處。爰審酌被告犯罪之動機、手段、所生
    危害、行為次數及犯罪後否認犯行，非法使大陸地區人民進
    入臺灣地區對於社會治安及國家安全危害甚鉅等一切情狀，
    分別量處如主文所示之刑。又查被告犯罪之時間，係在96
    年4月24日之前，依中華民國九十六年罪犯減刑條例第2條第
    1項第3款、第7條之規定，應減其宣告刑2分之1，並依法諭
    知其宣告刑及減得之刑。如附表所示之偽造署押應依刑法第
    219條之規定，宣告沒收之。
三、移送併辦意旨另以：被告戊○○以從事大陸漁工仲介為業，
    明知未經許可，不得使大陸地區人民己○、丁元康非法進入
    臺灣地區，竟與真實姓名年籍不詳之人，基於營利之犯意聯
    絡，於93年間由不詳之人偽冒新福利6號漁船船主張旺樹之
    名義，簽署新福利6號漁船船主93年11月15日僱用大陸船員
    接駁進入境內水域申請書及僱用契約書，由戊○○持向宜蘭
    縣頭城鎮漁會及宜蘭縣政府農業局漁業課申請漁工來台，並
    使不知情之宜蘭縣頭城區漁會承辦人員將己○及丁元康之資
    料登載入電腦內，並由不知情之宜蘭縣政府農業局漁業課承
    辦人員依書面資料比對核准，將之核准資料登載上傳至漁業
    管理系統後，由宜蘭縣政府發文予宜蘭縣頭城鎮漁會，再由
    宜蘭縣頭城鎮漁會將核准資料交予戊○○，戊○○取得核准
    文件後，將該文件以不詳方式交付予大陸地區人蛇集團份子
    ，由該集團收取己○、丁元康各10萬元後，以大陸漁工身分
    使己○、丁元康搭乘交通船入境宜蘭縣大溪漁港，被告戊○○所為顯與起訴之犯罪事實有連續犯之裁判上一罪關係，為
    起訴效力所及等語。惟查，本件移送併辦部分所指被告戊○○之犯罪時間為93年11月間，與本案犯罪時間94年10、11月
    間相距已達1年餘，尚難認定係時間緊接，犯意概括而認有
    連續犯之裁判上一罪之關係，故本院自無從就併辦部分併予
    審究，應退回檢察官另為適法之處理，附此敘明。
貳、無罪部分：
一、公訴意旨另以：被告戊○○、甲○○與綽號「蠻牛」及真實
    姓名年籍不詳之成年男子及乙○○、丁○○共同基於意圖營
    利使大陸地區人民非法進入臺灣地區之犯意聯絡，明知「順
    益66漁船」船主林賜福並未申請雇用大陸地區人民張伏城來
    台擔任大陸漁工，竟共同基於行使偽造私文書及使公務員登
    載不實之概括犯意聯絡，未經林賜福之同意，由戊○○、甲○○經綽號蠻年之成年男子取得張伏城之年籍資料後，再由
    之乙○○於民國94年10月28日，在「順益66漁船（CT4-2012
    ）船主境外僱用大陸船員接駁進入境內水域申請書」上，偽
    造林賜福之簽名並盜蓋林賜福之印章後，持向宜蘭縣頭城區
    漁會及宜蘭縣政府農業局漁業課申請核准以行使，使不知情
    之宜蘭縣頭城區漁會承辦人員將張伏城之資料登載入電腦內
    ，並由不知情之宜蘭縣政府農業局漁業課承辦人員將張伏城
    之核准資料登載上傳至漁業管理系統後，由宜蘭縣政府發文
    予宜蘭縣頭城鎮漁會，再由宜蘭縣頭城鎮漁會將核准資料交
    予戊○○，足以生損害於林賜福與宜蘭縣政府農業局漁業課
    及宜蘭縣頭城區漁會對於大陸地區入境之漁工管理之正確性
    。戊○○與甲○○、綽號蠻牛及真實姓名年籍不詳之成年男
    子及乙○○、丁○○又承前行使偽造私文書及使公務員登載
    不實之概括犯意聯絡，明知「金長興13號」漁船船主辛○○
    所委託申請僱用之大陸漁工劉維章已核准入境，竟於94年11
    月7日，在「金長興13號漁船（CT2-4454）船主境外僱用大
    陸船員接駁進入境內水域申請書」上，變更原大陸船員姓名
    「劉維章」為「邱慶章」後，偽造辛○○之名義，由乙○○
    持向宜蘭縣頭城鎮漁會及宜蘭縣政府農業局漁業課行使，以
    上開方式，使不知情之宜蘭縣頭城鎮漁會及宜蘭縣政府農業
    局漁業課將不實之資料登載於電腦上，足以生損害於辛○○
    與宜蘭縣政府農業局漁業課及宜蘭縣頭城區漁會對於大陸地
    區入境之漁工管理之正確性。嗣於94年11月24日晚間，大陸
    地區人民子○○、庚○○自福建省惠安縣崇武鎮附近出發，
    搭乘不詳船名之漁船來臺，並於94年11月26日上午6時許，
    在梗枋漁港安檢所，以上開「張伏城」及「邱慶章」之身分
    報關上岸，而使大陸地區人民子○○、庚○○進入臺灣地區
    ，並於同日上午11時許，由甲○○負責連絡庚○○之姐何永
    琴前來接人，再由甲○○負責將庚○○、子○○帶離岸置處
    所，交予何永琴帶離，並收取每人14,500元之代價，因認被
    告乙○○所為，係違反臺灣地區與大陸地區人民關係條例第
    79第2項意圖營利使大陸地區人民非法進入臺灣地區罪、刑
    法第216條、第210條之行使偽造私文書罪及刑法第214條之
    使公務員登載不實罪；被告丁○○係違反臺灣地區與大陸地
    區人民關係條例第79第2項意圖營利使大陸地區人民非法進
    入臺灣地區罪云云。
二、按犯罪事實應依證據認定之，無證據不得推定其犯罪事實；
    不能證明被告犯罪者，應諭知無罪之判決，刑事訴訟法第15
    4條第2項、第301條第1項分別定有明文。又事實之認定，應
    憑證據，如未能發現相當證據，或證據不足以證明，自不能
    以推測或擬制之方法，為裁判基礎（最高法院40年度台上字
    第86號判例參照）；且認定犯罪事實所憑之證據，雖不以直
    接證據為限，間接證據亦包括在內，然而無論直接證據或間
    接證據，其為訴訟上之證明，須於通常一般之人均不致有所
    懷疑，而得確信其為真實之程度者，始得據為有罪之認定，
    倘其證明尚未達到此一程度，而有合理之懷疑存在而無從使
    事實審法院得有罪之確信時，即應由法院為諭知被告無罪之
    判決（最高法院76年度台上字第4986號判例參照）。
三、公訴人認被告乙○○、丁○○涉犯上開罪嫌，無非係以被告
    乙○○、丁○○之供述、證人何永琴、庚○○、子○○、林
    秀玲、辛○○、林賜福、癸○○之證述及漁船船主境外僱用
    大陸船員接駁進入境內水域申請書、搜索扣押筆錄、被告丁○○所持有之記事本、0000000000號行動電話監聽譯文等為
    其論據。訊據被告乙○○、丁○○堅決否認上開犯行，被告
    乙○○辯稱：申辦大陸漁工所需的資料我是受戊○○指示填
    寫，我不知道戊○○叫我寫的資料是假的等語；被告丁○○
    辯稱：我不是負責管理的事情，我只是漁工，戊○○要申請
    什麼人過來我都不知道等語。
四、經查：
（一）被告乙○○雖坦認其係負責幫被告戊○○送件等情在卷，
      然依同案被告戊○○證稱：乙○○並不知情，他只是負責
      送件，並沒有過問其他事情等語（見95年度偵字第167卷
      一第21頁筆錄），及同案被告甲○○證稱：乙○○應該不
      知道，因她也是老闆僱用的等語（見95年度偵字第167卷
      一第137頁筆錄），可知被告乙○○係受僱於被告戊○○
      ，於被告戊○○需申請大陸人民來台時，代為填載資料及
      送件，而依證人辛○○證稱：「曾委託被告戊○○幫我申
      請大陸漁工來台，要辦理申請的證件及印章我都放在戊○○那邊」等語（見本院卷一192頁筆錄），及證人癸○○
      於本院審理時證稱：「曾經委託戊○○辦理申請大陸漁工
      來台，有將船主林賜福的印章及漁船漁業執照影本放在他
      那裡」等語（見本院卷一第200頁筆錄），可知證人辛○○、癸○○前確曾委託被告戊○○辦理申請大陸漁工來台
      之事宜，故被告戊○○處有證人辛○○、林賜福之印章證
      件自屬當然，則被告乙○○於其雇主即被告戊○○交付資
      料予其填載時，自有誤認證人癸○○、辛○○有授權被告
      戊○○使用之可能，其依被告戊○○之指示而為填載及送
      件，尚難因此而遽認被告乙○○事前知情且有與被告戊○○共同犯罪之犯意聯絡。
（二）被告乙○○及丁○○有通聯「B：喂，怎樣？A：老闆剛打
      電話來幹嘛？B：我怎麼知道。A：烏石港有兩個上來了呢
      。B：那個不是冰場那一個？A：不是還有兩個年輕的。B
      ：什麼名字你知道嗎？A：張什麼秀。B：張賭秀。A：還
      有一個是王...B：曾旺德哦A：對。B兩個不要給人家抓，
      我知道了，今天晚上來哦。A：對阿」（A指丁○○，B指
      乙○○），依該通聯之內容固有提及「兩個不要給人家抓
      」等語，然該通聯之時間為94年10月27日晚間9時11分，
      與本件庚○○、子○○來台之時間94年11月26日之時間點
      不符，已難認定被告乙○○與丁○○所述之「兩個不要給
      人家抓」等語係與庚○○、子○○有關。況被告丁○○亦
      係受僱於被告戊○○，於被告戊○○要求被告丁○○持單
      據前往接大陸人民時，即需依被告戊○○之指示而為工作
      ，對於所接得之人是否係持偽造之證件申請入台一事，由
      其所持之單據並無從得知，衡情自難遽認被告丁○○事前
      即已知情，且有與被告戊○○共同犯罪之犯意聯絡。
（三）依上所述，公訴人所舉之證據不足以證明被告乙○○、丁○○有與被告戊○○、甲○○共同違反使大陸地區人民非
      法進入臺灣地區及行使偽造私文書、使公務員登載不實之
      犯意聯絡及行為分擔，此外，本院復查無其他積極證據證
      明被告乙○○與被告丁○○確有公訴人所指之犯行，揆諸
      前揭說明，既不能證明被告乙○○、丁○○犯罪，依法應
      為無罪判決之諭知。
據上論斷，應依刑事訴訟法第299條第1項前段、第301條第1項前
段，臺灣地區與大陸地區人民關係條例第79條第2項，中華民國
九十六年罪犯減刑條例第2條第1項第3款、第7條，刑法第11條前
段、第2條第1項前段、第210條、214條、第216條、第219條，修
正前刑法第28條、第56條、第55條後段、刑法施行法第1條之1，
判決如主文。
本案經檢察官賴慶祥到庭執行職務
中　　華　　民　　國　　96　　年　　7 　　月　　18　　日
                  刑事第二庭審判長法  官  黃永勝
                          　      法  官  張育彰
                                  法  官  鄭貽馨
以上正本證明與原本無異。
如不服本判決應於收受本判決後10日內向本院提出上訴書狀，並
應敘述具體理由。若未敘述理由者，應於上訴期間屆滿後20日內
向本院補提理由書狀(均須按他造當事人之人數附繕本)。
                                  書記官  林嘉萍
中　　華　　民　　國　　96　　年　　7 　　月　　20　　日
附錄本案論罪科刑法條全文：
臺灣地區與大陸地區人民關係條例第79條第2項
（罰則）
意圖營利而犯前項之罪者，處 3 年以上 10 年以下有期徒刑，得
併科新臺幣五百萬元以下罰金。
中華民國刑法第210條
（偽造變造私文書罪）
偽造、變造私文書，足以生損害於公眾或他人者，處 5 年以下有
期徒刑。
中華民國刑法第214條
（使公務員登載不實罪）
明知為不實之事項，而使公務員登載於職務上所掌之公文書，足
以生損害於公眾或他人者，處3年以下有期徒刑、拘役或5百元以
下罰金。
中華民國刑法第216條
（行使偽造變造或登載不實之文書罪）
行使第 210 條至第 215 條之文書者，依偽造、變造文書或登載
不實事項或使登載不實事項之規定處斷。
附表
┌───┬────────────┬─────┬───────┐
│編號  │偽造之私文書            │偽造名義人│偽造之署押或盜│
│      │                        │          │蓋之印文      │
├───┼────────────┼─────┼───────┤
│一    │順益66號漁船 (CT4-2012) │林賜福    │林賜福之署押壹│
│      │船主境外僱用大陸船員接駁│          │枚及盜蓋林賜福│
│      │進入境內水域申請書      │          │之印文壹枚    │
├───┼────────────┼─────┼───────┤
│二    │金長興13號漁船(CT2-4454)│辛○○    │辛○○之署押壹│
│      │船主境外僱用大陸船員接駁│          │枚及盜蓋辛○○│
│      │進入境內水域申請書      │          │之印文壹枚    │
├───┼────────────┼─────┼───────┤
│三    │取消僱傭說明書          │林賜福    │林賜福之署押壹│
│      │                        │          │枚及盜蓋林賜福│
│      │                        │          │之印文壹枚    │
└───┴────────────┴─────┴───────┘
